臺灣士林地方法院行政訴訟判決　
111年度簡字第5號
原      告  陸軍關渡地區指揮部

代  表  人  馬吉瑞  
訴訟代理人  劉晉瑋  
被      告  王繼國（原名王詠盛）

上列當事人間志願士兵不適服現役賠償辦法事件，原告提起行政
訴訟，本院於民國111年5月4日言詞辯論終結，判決如下：
    主  文
被告應給付原告新臺幣參萬玖仟玖佰參拾元，及自民國一一一年
四月二十四日起至清償日止，按週年利率百分之五計算之利息。
訴訟費用新臺幣貳仟元由被告負擔。　　
    事實及理由
壹、程序部分：
一、本件因屬公法上財產關係而涉訟，其標的金額係在新臺幣（
    下同）40萬元以下，依行政訴訟法第229條第2項第3款規定
    ，應適用簡易訴訟程序，以地方法院行政訴訟庭為第一審管
    轄法院，合先敘明。
二、被告經合法通知，無正當理由，未於言詞辯論期日到場，核
    無行政訴訟法第236條、第218條準用民事訴訟法第386條所
    列各款情形，爰依原告之聲請，由其一造辯論而為判決。
貳、實體部分：
一、爭訟概要：
　　被告甲○○（原名王詠盛，於民國106年6月8日改名，見本院
    卷第44頁）前報名103-5梯社青甄選，並於103年11月12日轉
    服志願役生效，服務於原告機械化步兵第四營營部及營部連
    ，法定役期4年，原訂於107年11月12日退伍。嗣被告因年度
    考績丙上經考評不適服現役，國防部陸軍司令部以106年3月
    14日國陸人勤字第1060006366號令核定被告不適服現役，並
    於106年4月1日零時生效。因被告尚有19個月法定役期未服
    滿，原告乃依行為時志願士兵不適服現役賠償辦法第2條第1
    項第1款、第3條等規定，請求被告依其尚未服滿現役最少年
    限之比例，賠償新臺幣（下同）3萬9,930元，經催繳未果，
    原告遂提起本件一般給付訴訟。
二、原告起訴主張：被告自103年11月12日轉服志願役生效，嗣
    因年度考績丙上經考評不適服現役，國防部陸軍司令部核定
    被告不適服現役，於106年4月1日零時生效，計被告僅服役2
    9個月，尚有19個月之現役未滿。原告乃依志願士兵不適服
    現役賠償辦法第3條規定，計算被告不適服現役應賠償3萬9,
    930元（計算式：志願士兵3個月待遇100,875元×未服滿志願
    役月數19月÷應服志願役總月數48月＝39,930元，元以下四捨
    五入）。被告在接獲賠償通知後無故拒不繳納，經原告多次
    催討均置之不理等語。並聲明：㈠被告應給付原告3萬9,930
    元，並自起訴狀繕本送達之翌日起至清償日止，按週年利率
    百分之5計算之利息；㈡訴訟費用由被告負擔。
三、被告經合法通知，無正當理由，未於言詞辯論期日到場辯論
    ，亦未提出書狀作任何聲明或答辯。
四、本院之判斷：
　㈠按「人民與中央或地方機關間，因公法上原因發生財產上之
    給付或請求作成行政處分以外之其他非財產上之給付，得提
    起給付訴訟。因公法上契約發生之給付，亦同。」，行政訴
    訟法第8條第1項定有明文。又按「（第1項）志願士兵年度
    考績丙上以下、因個人因素一次受記大過二次以上或於核定
    起役之日起三個月期滿後，經評審不適服志願士兵者，由國
    防部或各司令部於三個月內，依下列規定辦理：一、未服滿
    現役最少年限，且尚未完成兵役義務者：（一）應徵集服常
    備兵現役之役齡男子，依兵役法第十六條第一項第一款所定
    役期，直接轉服常備兵現役，期滿退伍。（二）停止徵集常
    備兵現役後，屬停止徵集服常備兵現役年次前之役齡男子，
    應廢止原核定起役之處分，依兵役法第二十五條第三項規定
    ，改徵集服替代役，期滿退役。（三）停止徵集服常備兵現
    役年次後之役齡男子，應予退伍。二、未服滿現役最少年限
    ，且已完成兵役義務或無兵役義務者，解除召集或退伍。三
    、已服滿現役最少年限者，解除召集或退伍。（第2項）前
    項不適服志願士兵人員，未服滿現役最少年限者，應予賠償
    ；其賠償範圍、數額、程序、分期賠償、免予賠償條件及其
    他相關事項之辦法，由國防部定之。」，行為時志願士兵服
    役條例第5條之1第1項、第2項定有明文。且按「有下列各款
    情形之一，經評審不適服志願士兵，且未服滿志願士兵現役
    最少年限者，應予賠償：一、因年度考績丙上以下。」、「
    （第1項）前條第一項人員之本人或其法定代理人、保證人
    （以下合稱賠償義務人），應依尚未服滿現役最少年限之比
    例，賠償自核定起役之日起，所受領之志願士兵三個月本俸
    及加給；服役未滿三個月者，應賠償自核定起役之日起，實
    際受領之本俸及加給。（第2項）未服滿現役最少年限之比
    例計算，以月為採計單位，未滿一個月者不列計應賠償範圍
    。」，行為時志願士兵不適服現役賠償辦法第2條第1項第1
    款、第3條亦有明文。
　㈡經查，原告主張之事實，業據提出與其所述相符之國防部陸
    軍司令部103年11月21日國陸人整字第1030032978號令暨所
    附志願士兵核定生效人員名冊、106年3月14日國陸人勤字第
    1060006366號令暨所附志願士兵不適服賠償清冊、核發軍官
    士官士兵退除給與審定名冊、原告聯合兵種第二營111年2月
    15日陸六培凌字第1110000102號函暨所附送達證書為證（見
    本院卷第22-29、38-40頁）。被告經合法通知，未於言詞辯
    論期日到場爭執，復未提出書狀答辯供本院斟酌，經本院依
    職權調查事實關係後，已足認原告之主張為真。
　㈢另給付有確定期限者，債務人自期限屆滿時起，負遲延責任
    ；遲延之債務，以支付金錢為標的者，債權人得請求依法定
    利率計算之遲延利息；應付利息之債務，其利率未經約定，
    亦無法律可據者，週年利率為5％，民法第229條第1項、第23
    3條第1項前段、第203條分別定有明文。各該規定依行政程
    序法第149條，於本件兩造行政契約準用之。本件原告請求
    被告賠償上開金額，以支付金錢為標的，給付期限在起訴前
    屆滿（見本院卷第38頁），且未約定利率，則原告請求自起
    訴狀繕本送達之翌日（即111年4月24日，見本院卷第60頁）
    起至清償日止，按週年利率5％計算之利息，為有理由，應予
    准許。
五、綜上所述，原告依行政訴訟法第8條第1項給付之訴及行政契
    約之法律關係，請求被告給付3萬9,930元，及自111年4月24
    日起至清償日止，按週年利率5 ％計算之利息，為有理由，
    應予准許。
六、本件事證已臻明確，原告所提其餘攻擊、防禦方法及證據，
    經核均與判決結果不生影響，爰不一一論列，併此敘明。
七、據上論結，本件原告之訴為有理由，依行政訴訟法第236條
    、第98條第1項前段、第218條，民事訴訟法第385條第1項前
    段，判決如主文。
中　　華　　民　　國　　111 　年　　5 　　月　　18　　日
　　　　　　　　　行政訴訟庭　法　官　林宜靜
以上為正本係照原本作成。
如不服本判決，應於判決送達後20日內，向本院提出上訴狀並表
明上訴理由（原判決所違背之法令及其具體內容或依訴訟資料可
認為原判決有違背法令之具體事實），其未載明上訴理由者，應
於提出上訴後20日內向本院補提理由書（上訴狀及上訴理由書均
須按他造人數附繕本，如未按期補提上訴理由書，則逕予駁回上
訴），並應繳納上訴裁判費新臺幣750元。
中　　華　　民　　國　　111 　年　　5 　　月　　18　　日
                              書記官  鍾堯任